臺灣臺南地方法院交通事件裁定　　　　 96年度交聲字第684號
異議人即　　甲○○
受處分人
上列受處分人因違反道路交通管理處罰條例案件，對於交通部公
路總局嘉義區監理所臺南監理站民國96年7月20日所為之裁決處
分（處分案號：嘉監南字第裁74-A3K029094號），聲明異議，本
院裁定如下：
    主  文
原處分撤銷。
甲○○不罰。
    理  由
一、原處分意旨略以：異議人即受處分人甲○○（下稱異議人）
    所有之車號ＥＴ－０七八八號自小客車，於民國九十六年五
    月二十一日十二時五十二分許，在台北市○○街與樂業街六
    五巷巷口之禁止臨時停車處所停車，經警製單舉發，嗣經原
    處分機關即交通部公路總局嘉義區監理所台南監理站查證屬
    實，依道路交通管理處罰條例（下稱處罰條例）第五十六條
    第一項第一款之規定，裁處異議人罰鍰新臺幣（下同）九百
    元等語。
二、本件異議意旨略以：異議人雖有停放上開自用車於台北市○
    ○街與樂業街六五巷巷口，惟僅車尾稍有壓到紅線，但僅約
    數十公分，依比例原則實不足以據以取締。而台北市政府警
    察局交通警察大隊據以取締違規停車之紅線，劃設品質慘不
    忍睹，如何作為取締依據，為此請求撤銷原處分等語。
三、經查：本件異議人駕駛車號ＥＴ－０七八八號自小客車，於
    九十六年五月二十一日十二時五十二分許，在台北市○○街
    與樂業街六五巷巷口劃有紅線之禁止臨時停車處所停車之事
    實，為異議人所不爭執，且亦有原處分機關嘉監南字第裁74
    -A3K029094號違反道路交通管理事件裁決書、台北市政府警
    察局交通警察大隊九十六年二月二十二日北市警交大執字第
    09632934000號書函各一紙及該書函檢附之違規採證照片六
    張附卷可參，異議人上開違規行為應足認定。惟按違反行政
    法上義務應受法定最高額三千元以下罰鍰之處罰，其情節輕
    微，以不處罰為適當，得免予處罰，行政罰法第十九條第一
    項定有明文。又汽車駕駛人停車時，在禁止臨時停車處所停
    車，處六百元以上一千二百元以下罰鍰；紅實線設於路側，
    用以禁止臨時停車，處罰條例第五十六條第一項第一款、道
    路交通標誌標線號誌設置規則第一百四十九條第一款第五目
    亦分別定有明文。雖異議人因在禁止臨時停車處所停車而違
    處罰條例之規定，惟查臺北市○○街六五巷口之紅線，係台
    北市交通管制工程處所劃設，惟因劃設不整齊，該處將派員
    改善，預計九十六年七月中旬前改善完成等情，有台北市交
    通管制工程處九十六年六月二十七日北市交工程字第０九六
    三二五四四八００號書函在卷可佐，顯見樂業街六五巷口之
    紅線劃設確有瑕疵，核以異議人車輛僅車尾部分停放在紅線
    區內，有卷附異議人提出之違規照片一張可稽，足認異議人
    違規情節尚屬輕微，且其所違反之處罰條例第五十六第一項
    第一款規定，亦係應受法定最高額三千元以下罰鍰之處罰，
    原處分機關對異議人之裁罰，雖於法有據，惟本院基於上開
    理由認以不處罰為適當，應由本院裁定將原處分撤銷，另為
    異議人不罰之諭知。
四、據上論斷，應依道路交通管理處罰條例第八十七條第二項、
    道路交通案件處理辦法第二十條前段，裁定如主文。
中　　華　　民　　國　　96　　年　　9 　　月　　29　　日
                  交通法庭法　官　鍾邦久
以上正本證明與原本無異。
如不服本裁定應於送達後5日內向本院提出抗告狀（應附繕本）
。
 　　                     書記官　陳慧玲
中　　華　　民　　國　　96　　年　　9 　　月　　29　　日
